# 新金融工具公允价值

提问人：zhs7403 时间：2019-08-12 22:43:13
IPO 企业投资某专门为投资项目设立的合伙企业，IPO 企业将持有的合伙企业份额做为第二分类的金融资产（因为比例等符合金融资产，且不能通过过手测试），我理解是否不符合非交易性特点，做第三分类更合适？如该合伙企业其他合伙人本期有退出，是否 IPO 企业可以根据该退出金额作为报表日该 IPO企业投资公允价值金额？
即（七）被投资方权益发生了外部交易并有客观证据，包括发行新股等被投资方发生的交易和第三方之间转让被投资方权益工具的交易等。

回答人：chenyiwei
1 、作为第三分类（FVTPL）更符合其管理模式。只要在初始确认时不做出指定即可。
2 、需排除其交易价格是否存在特殊影响因素，例如与其他交易是否构成“一揽子交易” 等，以及退出基准日距离期末资产负债表日的时间长短等因素，关注间隔期内是否发生了影响标的股权公允价值的重大事件。在谨慎核实的基础上考虑能否根据该退出金额作为报表日该 IPO 企业投资公允价值金额。